# Rex

#### ≥ lance70176@gmail.com

https://www.linkedin.com/in/rex-lu-86223555 § rexlu0131

# Professional Summary

熱愛程式開發與軟體工程改善,不斷地要求自己走在業界的前端,不侷限自己在軟體開發的技能,同時保持靈活並注重在團隊關係與流程改善。

工作上專注在線上問題修復,架構底層完善,使用者行為追蹤,主機架構設計,系統設計與重構,自動化測試與敏捷開發。

目前任職於菲律賓遊戲公司,開發全新平台與多個舊平台維護,第三方介接,分紅工資,活動設計,遊戲紀錄追蹤,線上問題數據修復與追蹤。

過去在 Yahoo! 任職時做分析使用者行為,店家資料與商品廣告,和法商 Criteo 公司合作刊登廣告。在 PChome 接手行動支付團隊的重構與專案開發,與銀行有實際金流資料交換,系統內資訊流與風險監控,高正確性的使用 TDD 進行專案開發。

工作技能方面,熟悉大型主機架構,遊戲平台設計,使用者數據分析,電子商務流程與多樣化的開發技能,瞭解系統開發流程與金流相關知識。同時專精 PHP 與 ASP.NET MVC,熟悉 MVC 架構與大型系統規劃,同時擁有TDD觀念以提升程式碼品質。

目前專精於 PHP Laravel,工作實務上使用 Redis 做監控與可擴充性服務架構,有大型主機群架構經驗,也為資料庫快取架構編寫 Laravel 框架專用 plugin,面臨有時程性專案也可靈活變動工作模式,即使時限逼近,不只能開發完畢,同時也能完成單元測試,保持程式的可靠性。

工作經驗上橫跨多種類型,曾任職於菲律賓遊戲公司,台灣最大電商PC home, Yahoo! 電子商務部門,台灣早期最大部落格無名小站,小型新創公司與中型專案公司服務,透過各種不同類型的工作學習成長與自我淬煉。

# Experience

# 高階工程師

菲律賓遊戲公司,菲律賓,馬尼拉,2016/04~目前

每週營業總額平均破億線上遊戲網站開發,主要負責一個新平台開發,兩個平台運營,三個新平台協助設計。

負責帶領技術團隊開發與整體架構設計,活動架構設計,基礎底層研究,線上問題控管並緊急處裡。 引進最新 Laravel 技術,調整結構符合框架設計思想。

使用 Laravel 各種版本開發後端,版本升級與套件測試研究,編寫套件支援自定義MySQL語法,大量 Linux 環境下 queue 與 crontab 設計。

#### 主任工程師

PChome, 台北, 2014/11~2016/04

http://ineedaresu.me/#/generate 1/5

在Pi行動錢包開發產品,用APP行動支付改變消費習慣。

負責的項目有開發與維護行動支付系統,線上問題即時處理與追蹤。

開發各式操作系統,包含金流風險控管系統,會計帳務系統與後台操作系統,並引進測試概念提升程式碼品質。

特殊開發 Laravel package for Oracle 開發,銀行 ACH 提領檔交換資料,電子發票系統開發,台灣最大超商 7-11 API 介接。

導入 Scrum 敏捷開發管理 PHP 團隊,協調專案進度與分配工作內容。

#### 高級工程師

Tripmoment, 台北, 2014/01~2014/10

小型創業團隊網站開發管理,規格分析與網站優化,並推行 RWD 設計以跟上現代趨勢。

使用ASP.Net MVC 4.0 搭配微軟雲端主機 Azure 開發 Web API for APP, 圖文上傳管理系統, Google 分析,網站快速開發改版,活動網站開發設計。

## 中階工程師

Yahoo!, 台灣, 2012/02~2013/11

Yahoo! 超級商城維護與開發,做過使用者追蹤分析,資料應用在Yahoo! 分析工具,店家分析,Criteo 法國廣告商合作。

無名小站維護與開發,重構無名小站部分功能,系統架構瞭解並提升測試覆蓋率。

#### 初階工程師

Inter-fly, 台灣, 2010/10~2012/02

工作內容為專案開發,參與過各種不同類型專案的開發與設計,開發的專案除了有大型政府網站,證券金融服務網站,中型購物網站,還得過政府頒發的服務類網站金手指獎。

# Projects

#### 菲律賓遊戲公司 - 系統維護與開發

- 線上主機群維護與檢測
- 主機職責分配與設計
- Laravel 版本升級(4.0 to 4.2)與多套件升級檢測
- Laravel 4.2 + PHP 7 開發
- Laravel 自定義特殊 SOL 語法套件開發,複寫 Laravel 底層 SOL 重組功能
- 引進新架構觀念,減少平行層級function互相呼叫問題
- Git 子模塊開發,多專案共用底層,減少返工

相關技能: Linux, Ubuntu, Laravel, Redis, Supervisor, Git, Git Submodule.

# 菲律賓遊戲公司-新遊戲平台開發

- 接手部分開發平台,帶領成員時限內完成進度
- 不斷重構優化,處理早期技術債問題
- 全新功能開發與專案功能分離(前台,後台,API,排程)
- 上線後平台運營主機監測管理
- 第三方充值渠道介接,設定與開發
- 第三方遊戲平台遊戲介接(AG真人)

相關技能:Linux, Ubuntu, Laravel, Redis, Supervisor, Git,..

http://ineedaresu.me/#/generate 2/5

# 菲律賓遊戲公司 - 新活動架構

- 活動架構開發與設計
- 符合OOP思想的架構,可自由配置多對多會員遊戲進度與獎勵
- 使用queue計算會員遊戲進度,在主機負荷與功能上取平衡點
- 安全防護,異常活動數據線上修復檢查與報警功能

相關技能: Linux, Ubuntu, Laravel, Redis, Supervisor, Queue, Git,..

## 菲律賓遊戲公司 - 員工自動化後台管理系統

- 初版功能設計與開發,薪資計算,職級分配,補助設定,出缺勤系統
- 引進 Laravel 5.1
- 搭配 Migration 與 DB Seed 達成 DB 資料簡單轉移功能
- 引進單元測試,並在薪資部分進行測試覆蓋,自動化測試薪資資料
- 架構上引進 service 層級處理跨 model 問題

# PI 行動支付 - 系統維護與開發

- 行動支付系統開發與維護
- 線上主機群開發與調效
- 主機職責分配與設計
- 引進敏捷開發,協調團隊進度
- 引進單元測試,並在核心部分進行測試覆蓋,持續引領團員學習
- 使用 NoSQL 平行式架構進行各式系統通知(Email, APP Notification, SMS), 並優化通知系統
- 使用 NoSOL 進行即時會員風險控管
- 會員交易系統維護與修改
- 會員金流變化監控與線上問題修復
- 舊系統修改與新系統分析設計
- 信用卡取授權與銀行請款資料交換開發維護
- 各式監控與系統排程

相關技能: Linux, Laravel, Unit test, Redis, Git, Scrum.

## PI 行動支付 - Laravel ODBC

- 建立 ODBC 連接套件, 並進行正式發布
- 此專案開源,並被下載200多次
- 參考當時連接套件四種版本進行研究,改寫後滿足公司連接DB快取主機設定
- 使 PHP 使用 Laravel 連接至 SQL Relay 在至 Oracle
- 轉換 MySQL 語法為 Oracle 語法

相關技能: inux, Laravel, Package, Git.

## PI 行動支付 - 台北市停車費

- 獨立開發系統與系統設計
- 與停管處資訊商接洽服務
- 使用 PHP 連接 .NET SOAP WebService
- 線上即時查詢與繳費功能
- 車號綁定與傳輸繳費單功能
- 繳費紀錄擷取並提醒繳費
- 高測試覆蓋率,自動化測試發現商 bug

相關技能: Linux, PHP, Laravel, Unit test, Git.

#### PI 行動支付 - 經濟牆

http://ineedaresu.me/#/generate 3/5

- 獨立開發系統與系統設計
- 與 PC home 24h 接洽功能與討論規格
- 使用手機掃 OR code 快速購物開發
- 雙方系統會員綁定功能
- 雙方金流系統介接
- 廠商帳務查詢與確認功能
- 高測試覆蓋率,自動化測試檢查雙方規格

相關技能: Linux, PHP, Laravel, Unit test, Git.

## PI 行動支付 - 統一超商

- 系統架構部分設計與討論
- 7-11 超商規格接洽與討論
- 帳務系統分析討論
- 風控系統分析討論
- 驗收壓測時進行交易系統修改與自我壓測,符合壓測標準

相關技能: Linux, PHP, Laravel, Unit test, Git.

## PI 行動支付 - 後台管理

- 獨立開發完整後台系統
- ●帳務功能開發
- 風險控管與會員權限管理
- 各式交易查詢功能
- 銀行提領申請功能(ACH, 通匯組檔)
- 各式金流日報開發(系統餘額交易,金流變化,信用卡授權交易)

相關技能: Linux, Laravel, Bootstrap, HTML 5, AJAX, Javascript, Git.

## Yahoo - 超級商城維護與開發

- 網站功能維護
- 建立新功能的 PHP unit
- 提升 Code coverage 50% to 75%
- 社群網站相關功能添加(Facebook, Youtube)
- 使用 Yahoo 專用 NoSQL 儲存用戶資料
- 廣告版位開發,提升獲利空間

相關技能: PHP, PHP unit, Yahoo API, HTML, AJAX, javascript, HTML, SVN.

#### Yahoo - 超級商城店家後台

- 全新後台功能開發
- 後台提供買家行為分析,從雲端擷取資料
- 處理並分析雲端大量資料
- 與F2E大量協作處理動態報表網頁

相關技能: PHP, PHP unit, Yahoo API, HTML, AJAX, javascript, HTML, SVN.

## Yahoo - 商城使用者追蹤

- 配合F2E套用追蹤代碼,埋入各式追蹤點
- 每日100G商品資料拆分,找出最熱門分類商品(約100M)
- 與其他團隊大量溝通格式與資料
- Criteo 法國廣告商合作,資料檔定期交換與設定

相關技能: PHP, Sherpa(NoSQL), Javascript, HTML, SVN.

http://ineedaresu.me/#/generate 4/5

## Yahoo - 無名小站維護與開發

- 網站功能維護
- 提升 Code coverage 70% to 80%
- 新後台功能設計,使用Cake PHP建立部分後台功能
- 使用 Yahoo YUI 做圖片上傳與日曆

相關技能: PHP, CakePHP, PHP unit, YUI, MySQL, Scrum Team, HTML, AJAX, Javascript, SVN.

# TRIPMOMENT - 旅遊網站

- 全新 ASP.NET MVC 5.0 架構
- Azure CDN 動態圖片上傳設計
- 網站效能調適,改寫舊有代碼減少空間複雜度,提升50%效能
- 文章編寫管理系統開發
- ●使用者多社群網站註冊功能,引進OAuth 2.0概念
- 使用 tinyMap 套件做 Google Map 導覽
- C# 後端簡繁語系互換
- 處理重大套件bug,翻新系統

相關技能: Azure, ASP.NET C# MVC, MS SQL, HTML 5, AJAX, Javascript, tinyMap, Github.

## TRIPMOMENT - ANDROID APP FUNDFUN

- Android APP 資料流設計
- API 特殊 JSON 格式轉換(ASP.NET 不支援轉換JSON)
- 手機端專用資料庫設計開發

相關技能: Azure, ASP.NET C# MVC, MS SQL, HTML 5, AJAX, Javascript, Github.

# Education

#### 逢甲大學

工業工程與系統分析 • 台灣 • 2005 - 2009

#### Skills

MVC Architecture • ASP.NET MVC • PHP • Laravel Framework • MS SQL • Oracle • ASP • Cake PHP • MySQL • Sherpa • LinQ • Redis • Linux • Apache • JavaScript • AJAX • Redis • HTML

http://ineedaresu.me/#/generate 5/5